臺灣高等法院刑事判決　　　　　　　　94年度上訴字第3033號
上　訴　人
即　被　告　甲○○
上列上訴人因毒品危害防制條例案件，不服臺灣士林地方法院94
年度訴字第402號，中華民國94年8月8 日第一審判決（起訴案號
：臺灣士林地方法院檢察署94年度毒偵字第663 號），提起上訴
，本院判決如下：
    主  文
上訴駁回。
    事  實
一、甲○○曾因違反毒品危害防制條例案件，經原審於民國92年
    3 月31日以92年度毒聲字第335 號裁定送觀察、勒戒，執行
    後因認為有繼續施用之傾向，再由原審於92年4 月29日以92
    年度毒聲字434 號裁定強制戒治，至93年1 月9 日強制戒治
    執行完畢釋放，接續執行同案經原審於92年11月21日以92年
    度訴字第561號判決判處之有期徒刑8月，甫於93年9月4日縮
    刑期滿執行完畢。竟不知悔悟，復分別基於施用第一級、第
    二級毒品之概括犯意， 93年10月間某日起至94年3月15日止
    ，在其位於臺北市士林區○○○路○段107巷32號住處，連續
    施用第一級毒品海洛因及第二級毒品安非他命多次。嗣警方
    於94年3月15日19時30分許前往臺北市○○區○○路158巷24
    號 2樓執行搜索查獲逮捕採尿送驗，並當場扣得第一級毒品
    海洛因5小包（淨重2.3公克）、海洛因殘渣袋24個、海洛因
    鏟管5支、第二級毒品安非他命11小包（淨重46.6 公克）、
    安非他命殘渣袋10個、分裝袋70個、葡萄糖包3 包、電子磅
    秤1個、注射針筒13支、安非他命吸食器2組。
二、案經臺北市政府警察局士林分局報告臺灣士林地方法院檢察
    署檢察官偵查起訴。
    理  由
一、上揭犯罪事實，業據被告於警詢、偵訊及原審訊問時自白不
    諱，並有台灣尖端先進生技醫藥股份有限公司濫用藥物檢驗
    報告、臺北市政府警察局士林分局毒品初步檢驗報告單、臺
    灣高等法院被告前案紀錄表各1 份附卷可稽，復有如事實欄
    所載之扣案物品可資佐證。足見被告關於前揭犯罪事實所為
    之自白，與事實相符，可資採信。本件事證明確，被告犯行
    ，洵堪認定，應依法論科。
二、核被告所為係犯毒品危害防制條例第10條第1 項、第2 項之
    施用第一級毒品罪及施用第二級毒品罪。被告因施用第一級
    毒品海洛因及第二級毒品安非他命而分別持有之，其持有之
    低度行為，為施用之高度行為所吸收，均不另論罪。被告所
    犯前開2 罪，犯意各別，行為互殊，應予分論併罰。又被告
    施用第一級毒品海洛因多次及第二級毒品安非他命多次，皆
    時間緊接，手法相同，分別觸犯構成要件相同之罪，顯係基
    於概括犯意為之，均為連續犯，應分別論以1 罪，並依法加
    重其刑。再被告有如事實欄所示之前科紀錄，其於有期徒刑
    執行完畢後5 年內，再犯本案有期徒刑以上之施用第一級毒
    品罪及施用第二級毒品罪，均為累犯，應分別遞加重其刑。
三、原審適用毒品危害防制條例第10條第1項、第2項，第18條第
    1項前段，刑法第11條、第56條、第47條、第38條第1 項第2
    款、第51條第5 款，茲審酌被告素行非佳、染上毒癮無法戒
    除、施用毒品戕害自己身心、其施用毒品之次數、期間，並
    衡酌其生活狀況、智識程度、犯罪後坦承犯行等一切情狀，
    分別量處甲○○連續施用第一級毒品，累犯，處有期徒刑玖
    月，又連續施用二級毒品，累犯，處有期徒刑肆月，並定其
    應執行有期徒刑壹年。並認又扣案之第一級毒品海洛因 5
    小包（淨重2.3公克）、海洛因殘渣袋24 個（海洛因殘渣量
    微無法磅秤，且殘留在包裝袋上，無法析離）、海洛因鏟管
    5 支（海洛因殘渣量微無法磅秤，且殘留在鏟管上，無法析
    離），均係與本案被告施用第一級毒品相關之違禁物，應依
    毒品危害防制條例第18條第1 項前段之規定，沒收銷燬之。
    扣案之注射針筒13支係被告所有供施用海洛英之用，分裝袋
    70個係被告所有用於分裝施用之海洛因、葡萄糖包3 包係被
    告所有，以之與海洛因混合後供施用、電子磅秤1 個則係被
    告所有，於購買供施用之第一級毒品時秤重用，此均經被告
    於原審審理時供承在卷，爰均依法宣告沒收之。另扣案之第
    二級毒品安非他命11小包（淨重46.6公克）、安非他命殘渣
    袋10個（安非他命殘渣量微無法磅秤，且殘留在袋上，無法
    析離），均係與本案被告施用第二級毒品相關之違禁物，亦
    應依毒品危害防制條例第18條第1 項前段之規定，沒收銷燬
    之。扣案之電子磅秤1 個，係為被告所有，除用於前述第一
    級毒品之秤重外，併用於購買供施用之第二級毒品時秤重之
    用（與前開已宣告沒收之電子磅秤為同1 個電子磅秤）、安
    非他命吸食器2 組則係被告所有，用於施用第二級毒品安非
    他命，此亦均經被告於原審審理時供承在卷，爰均依法宣告
    沒收之。並就前開各項應沒收銷燬及沒收之物，定其應一併
    執行之（前開沒收銷燬及沒收之物，被告是否併以之作販賣
    毒品營利或其他用途，另由檢察官偵辦中）。經核原審認事
    用法均無不合，量刑亦稱妥適。被告上訴求為減輕，核無理
    由應予以駁回。
四、至被告於94年3月15日為警查獲之時，所扣得之大麻1包及鐵
    盒 4個，並無積極證據足以證明係被告供本案連續施用第一
    級毒品海洛因及第二級毒品安非他命所用之物，而與本案無
    關，自毋庸於本案為沒收銷燬或沒收之諭知，附此敘明。
五、被告經合法傳喚，無正當理由不到庭，爰不待其陳述，逕行
    判決，併此敘明。
據上論斷，應依刑事訴訟法第368條、第371條判決如主文。
本案經檢察官張秋雲到庭執行職務。
中　　華　　民　　國　　94　　年　　10　　月　　24　　日
　　　　　　　　　刑事第十四庭審判長法　官 張連財
　　　　　　　　　　　　　　　　　  法　官 林明俊
　　　　　　　 　 　　　　　　　　　法　官 楊照男
以上正本證明與原本無異。
第一級毒品如不服本判決，應於收受送達後十日內向本院提出上
訴書狀，其未敘述上訴之理由者並得於提起上訴後十日內向本院
補提理由書（均須按他造當事人之人數附繕本）。
第二級毒品不得上訴。
                                    書記官 陳秋雄
中　　華　　民　　國　　94　　年　　10　　月　　24　　日
附錄：本案論罪科刑法條全文
毒品危害防制條例第10條
施用第一級毒品者，處 6 月以上 5 年以下有期徒刑。
施用第二級毒品者，處 3 年以下有期徒刑。
